trunk/resultats/myspell/avl.myspell.aff
SFX M Y 98
SFX M iré im [^aeiou]iré
SFX M iré im [gq]uiré
SFX M iré ïm [^gq]uiré
SFX M iré ïm [aeio]iré
SFX M iré iu [^aeiou]iré
SFX M iré iu [gq]uiré
SFX M iré ïu [^gq]uiré
SFX M iré ïu [aeio]iré
SFX M iré ia [^aeiou]iré
SFX M iré ia [gq]uiré
SFX M iré ïa [^gq]uiré
SFX M iré ïa [aeio]iré
SFX M iré ies [^aeiou]iré
SFX M iré ies [gq]uiré
SFX M iré ïes [^gq]uiré
SFX M iré ïes [aeio]iré
SFX M iré ia [^aeiou]iré
SFX M iré ia [gq]uiré
SFX M iré ïa [^gq]uiré
SFX M iré ïa [aeio]iré
SFX M iré íem iré
SFX M iré íeu iré
SFX M iré ien [^aeiou]iré
SFX M iré ien [gq]uiré
SFX M iré ïen [^gq]uiré
SFX M iré ïen [aeio]iré
SFX M iré í iré
SFX M iré ires [^aeiou]iré
SFX M iré ires [gq]uiré
SFX M iré ïres [^gq]uiré
SFX M iré ïres [aeio]iré
SFX M iré í iré
SFX M iré írem iré
SFX M iré íreu iré
SFX M iré iren [^aeiou]iré
SFX M iré iren [gq]uiré
SFX M iré ïren [^gq]uiré
SFX M iré ïren [aeio]iré
SFX M iré iré iré
SFX M iré iràs iré
SFX M iré irà iré
SFX M iré irem iré
SFX M iré ireu iré
SFX M iré iran iré
SFX M iré iria iré
SFX M iré iries iré
SFX M iré iria iré
SFX M iré iríem iré
SFX M iré iríeu iré
SFX M iré irien iré
SFX M iré im [^aeiou]iré
SFX M iré im [gq]uiré
SFX M iré ïm [^gq]uiré
SFX M iré ïm [aeio]iré
SFX M iré iu [^aeiou]iré
SFX M iré iu [gq]uiré
SFX M iré ïu [^gq]uiré
SFX M iré ïu [aeio]iré
SFX M iré ís iré
SFX M iré ira [^aeiou]iré
SFX M iré ira [gq]uiré
SFX M iré ïra [^gq]uiré
SFX M iré ïra [aeio]iré
SFX M iré issis [^aeiou]iré
SFX M iré issis [gq]uiré
SFX M iré ïssis [^gq]uiré
SFX M iré ïssis [aeio]iré
SFX M iré isses [^aeiou]iré
SFX M iré isses [gq]uiré
SFX M iré ïsses [^gq]uiré
SFX M iré ïsses [aeio]iré
SFX M iré ires [^aeiou]iré
SFX M iré ires [gq]uiré
SFX M iré ïres [^gq]uiré
SFX M iré ïres [aeio]iré
SFX M iré ís iré
SFX M iré ira [^aeiou]iré
SFX M iré ira [gq]uiré
SFX M iré ïra [^gq]uiré
SFX M iré ïra [aeio]iré
SFX M iré íssim iré
SFX M iré íssem iré
SFX M iré írem iré
SFX M iré íssiu iré
SFX M iré ísseu iré
SFX M iré íreu iré
SFX M iré issin [^aeiou]iré
SFX M iré issin [gq]uiré
SFX M iré ïssin [^gq]uiré
SFX M iré ïssin [aeio]iré
SFX M iré issen [^aeiou]iré
SFX M iré issen [gq]uiré
SFX M iré ïssen [^gq]uiré
SFX M iré ïssen [aeio]iré
SFX M iré iren [^aeiou]iré
SFX M iré iren [gq]uiré
SFX M iré ïren [^gq]uiré
SFX M iré ïren [aeio]iré

SFX N Y 49
SFX N iré eixo iré
SFX N iré esc iré
SFX N iré isc [^aeiou]iré
SFX N iré isc [gq]uiré
SFX N iré ïsc [^gq]uiré
SFX N iré ïsc [aeio]iré
SFX N iré eixes iré
SFX N iré ixes [^aeiou]iré
SFX N iré ixes [gq]uiré
SFX N iré ïxes [^gq]uiré
SFX N iré ïxes [aeio]iré
SFX N iré eix iré
SFX N iré ix [^aeiou]iré
SFX N iré ix [gq]uiré
SFX N iré ïx [^gq]uiré
SFX N iré ïx [aeio]iré
SFX N iré eixen iré
SFX N iré ixen [^aeiou]iré
SFX N iré ixen [gq]uiré
SFX N iré ïxen [^gq]uiré
SFX N iré ïxen [aeio]iré
SFX N iré eixi iré
SFX N iré esqui iré
SFX N iré esca iré
SFX N iré isca [^aeiou]iré
SFX N iré isca [gq]uiré
SFX N iré ïsca [^gq]uiré
SFX N iré ïsca [aeio]iré
SFX N iré eixis iré
SFX N iré esquis iré
SFX N iré esques iré
SFX N iré isques [^aeiou]iré
SFX N iré isques [gq]uiré
SFX N iré ïsques [^gq]uiré
SFX N iré ïsques [aeio]iré
SFX N iré eixi iré
SFX N iré esqui iré
SFX N iré esca iré
SFX N iré isca [^aeiou]iré
SFX N iré isca [gq]uiré
SFX N iré ïsca [^gq]uiré
SFX N iré ïsca [aeio]iré
SFX N iré eixin iré
SFX N iré esquin iré
SFX N iré esquen iré
SFX N iré isquen [^aeiou]iré
SFX N iré isquen [gq]uiré
SFX N iré ïsquen [^gq]uiré
SFX N iré ïsquen [aeio]iré

SFX O Y 14
SFX O a a a
SFX O a es a
SFX O a a a
SFX O ia íem [^eu]ia
SFX O ïa íem ïa
SFX O eia èiem eia
SFX O eia éiem eia
SFX O uia úiem uia
SFX O ia íeu [^eu]ia
SFX O ïa íeu ïa
SFX O eia èieu eia
SFX O eia éieu eia
SFX O uia úieu uia
SFX O a en a

SFX P Y 38
SFX P és o [^c]és
SFX P cés ço cés
SFX P és í és
SFX P és eres és
SFX P és é és
SFX P és érem és
SFX P és éreu és
SFX P és eren és
SFX P és i és
SFX P és a [^cgu]és
SFX P cés ça cés
SFX P gés ja gés
SFX P és is és
SFX P és es és
SFX P és i és
SFX P és a [^cgu]és
SFX P cés ça cés
SFX P gés ja gés
SFX P és em és
SFX P és eu és
SFX P és in és
SFX P és en és
SFX P és és és
SFX P és era és
SFX P és essis és
SFX P és eres és
SFX P és esses és
SFX P és és és
SFX P és era és
SFX P és éssim és
SFX P és éssem és
SFX P és érem és
SFX P és éssiu és
SFX P és ésseu és
SFX P és éreu és
SFX P és essin és
SFX P és essen és
SFX P és eren és

SFX Q Y 36
SFX Q gués c gués
SFX Q qués c qués
SFX Q és í és
SFX Q és eres és
SFX Q és é és
SFX Q és érem és
SFX Q és éreu és
SFX Q és eren és
SFX Q és i és
SFX Q gués ga gués
SFX Q qués ca qués
SFX Q és is és
SFX Q és es és
SFX Q és i és
SFX Q gués ga gués
SFX Q qués ca qués
SFX Q és em és
SFX Q és eu és
SFX Q és in és
SFX Q és en és
SFX Q és és és
SFX Q és era és
SFX Q és essis és
SFX Q és esses és
SFX Q és eres és
SFX Q és és és
SFX Q és era és
SFX Q és éssim és
SFX Q és éssem és
SFX Q és érem és
SFX Q és éssiu és
SFX Q és ésseu és
SFX Q és éreu és
SFX Q és essin és
SFX Q és essen és
SFX Q és eren és

SFX R Y 4
SFX R m m em
SFX R m m im
SFX R m u em
SFX R m u im

SFX S Y 11
SFX S 0 s [^nçx]
SFX S ç ces ç
SFX S 0 es x
SFX S 0 s [^èé]n
SFX S èn ens èn
SFX S én ens én
SFX S 0 en [^nç]
SFX S ç cen ç
SFX S 0 en [^èé]n
SFX S èn enen èn
SFX S én enen én

SFX T Y 12
SFX T é é é
SFX T é às é
SFX T é à é
SFX T é em é
SFX T é eu é
SFX T é an é
SFX T é ia é
SFX T é ies é
SFX T é ia é
SFX T é íem é
SFX T é íeu é
SFX T é ien é

SFX U Y 20
SFX U 0 o [^gl]
SFX U g g g
SFX U l lo ll
SFX U l l ll
SFX U s s s
SFX U t t t
SFX U y y y
SFX U 0 s [^gsx]
SFX U 0 es [gsx]
SFX U 0 en .
SFX U 0 i .
SFX U 0 a [^g]
SFX U g ja g
SFX U 0 is .
SFX U 0 es .
SFX U 0 i .
SFX U 0 a [^g]
SFX U g ja g
SFX U 0 in .
SFX U 0 en .

PFX V N 60
PFX V 0 l' [1aàeèéiíoòóhuú]
PFX V 0 L' [1aàeèéiíoòóhuú]
PFX V 0 l' [AÀEÈÉIÍOÒÓHUÚ]
PFX V 0 L' [AÀEÈÉIÍOÒÓHUÚ]
PFX V 0 s' [aàeèéiíoòóhuú]
PFX V 0 S' [aàeèéiíoòóhuú]
PFX V 0 s' [AÀEÈÉIÍOÒÓHUÚ]
PFX V 0 S' [AÀEÈÉIÍOÒÓHUÚ]
PFX V a l'A a
PFX V a L'A a
PFX V a s'A a
PFX V a S'A a
PFX V à l'À à
PFX V à L'À à
PFX V à s'À à
PFX V à S'À à
PFX V e l'E e
PFX V e L'E e
PFX V e s'E e
PFX V e S'E e
PFX V è l'È è
PFX V è L'È è
PFX V è s'È è
PFX V è S'È è
PFX V é l'É é
PFX V é L'É é
PFX V é s'É é
PFX V é S'É é
PFX V i l'I i
PFX V i L'I i
PFX V i s'I i
PFX V i S'I i
PFX V í l'Í í
PFX V í L'Í í
PFX V í s'Í í
PFX V í S'Í í
PFX V o l'O o
PFX V o L'O o
PFX V o s'O o
PFX V o S'O o
PFX V ò l'Ò ò
PFX V ò L'Ò ò
PFX V ò s'Ò ò
PFX V ò S'Ò ò
PFX V ó l'Ó ó
PFX V ó L'Ó ó
PFX V ó s'Ó ó
PFX V ó S'Ó ó
PFX V u l'U u
PFX V u L'U u
PFX V u s'U u
PFX V u S'U u
PFX V ú l'Ú ú
PFX V ú L'Ú ú
PFX V ú s'Ú ú
PFX V ú S'Ú ú
PFX V h l'H h
PFX V h L'H h
PFX V h s'H h
PFX V h S'H h

PFX W N 4
PFX W 0 n' [AÀEÈÉIÍOÒÓHUÚ]
PFX W 0 l' [AÀEÈÉIÍOÒÓHUÚ]
PFX W 0 N' [AÀEÈÉIÍOÒÓHUÚ]
PFX W 0 L' [AÀEÈÉIÍOÒÓHUÚ]

PFX Y Y 28
PFX Y 0 d' [1aàeèéiíoòóhuúAÀEÈÉIÍOÒÓHUÚ]
PFX Y 0 D' [1aàeèéiíoòóhuúAÀEÈÉIÍOÒÓHUÚ]
PFX Y a d'A a
PFX Y a D'A a
PFX Y à d'À à
PFX Y à D'À à
PFX Y e d'E e
PFX Y e D'E e
PFX Y è d'È è
PFX Y è D'È è
PFX Y é d'É é
PFX Y é D'É é
PFX Y i d'I i
PFX Y i D'I i
PFX Y í d'Í í
PFX Y í D'Í í
PFX Y o d'O o
PFX Y o D'O o
PFX Y ò d'Ò ò
PFX Y ò D'Ò ò
PFX Y ó d'Ó ó
PFX Y ó D'Ó ó
PFX Y u d'U u
PFX Y u D'U u
PFX Y ú d'Ú ú
PFX Y ú D'Ú ú
PFX Y h d'H h
PFX Y h D'H h

PFX Z Y 5
PFX Z 0 n' [aàeèéiíoòóhuú]
PFX Z 0 m' [aàeèéiíoòóhuú]
PFX Z 0 t' [aàeèéiíoòóhuú]
PFX Z 0 s' [aàeèéiíoòóhuú]
PFX Z 0 l' [aàeèéiíoòóhuú]
